【裁判字號】    99,抗,148
【裁判日期】    990506
【裁判案由】    撤銷假處分
【裁判全文】
臺灣高等法院高雄分院民事裁定           99年度抗字第148號
抗  告  人  甲○○
上列抗告人因與相對人板信資產管理股份有限公司間撤銷假處分
事件，對於民國99年4 月6 日臺灣高雄地方法院99年度審全聲字
第1 號裁定，提起抗告，本院裁定如下：
    主  文
抗告駁回。
抗告訴訟費用由抗告人負擔。
    理  由
一、按假處分所保全之請求，得以金錢之給付達其目的，或債務
    人將因假處分而受難以補償之重大損害，或有其他特別情事
    者，法院始得於假處分裁定內，記載債務人供所定金額之擔
    保後免為或撤銷假處分。假處分裁定未依前項規定為記載者
    ，債務人亦得聲請法院許其供擔保後撤銷假處分，民事訴訟
    法第536 條第1 項、第2 項定有明文。次按「假處分之程序
    ，利在速結，法院對於債權人之假處分聲請，僅依債權人對
    於假處分原因所為之釋明，即為准駁之裁定，並不審究兩造
    間實體上之爭執。亦即債務人不得以債權人主張之實體上事
    由，作為對假處分裁定不服之理由，自對債務人頗為不利。
    倘如債權人實施假處分之結果，債務人因此所受之損害遠大
    於債權人所得之利益，衡諸誠信公平原則，法院亦非不得認
    係民事訴訟法第536 條之特別情事，許債務人供擔保而撤銷
    假處分。」（有最高法院91年度台抗字第510 號裁定可資參
    照）。
二、本件抗告意旨略以：坐落高雄市○○區○○段4 小段689 地
    號上建物3349號即門牌號碼高雄市○○區○○街28號1 樓建
    物，及坐落高雄市○○區○○段4 小段690 地號上建物3350
    號即門牌號碼高雄市○○區○○街30號1 樓建物（下稱系爭
    建物）係抗告人所有，信託登記在訴外人蔡耀文及李周嬌媚
    名下，蔡耀文及李周嬌媚將之出售與知情之相對人，相對人
    又將系爭建物及門牌號碼高雄市○○區○○街30號地下1 層
    、地下2 至5 層、第2 、3 、4 、5 、6 、14、15樓、暨坐
    落高雄市○○區○○段四小段689 地號、689-1 地號、690
    地號、690-1 地號土地，及高雄市○○區○○街30號8 至13
    樓、16至18樓建物（下稱系爭不動產）一併出售與訴外人四
    季地產開發股份有限公司（下稱四季公司）。依相對人與四
    季公司所簽定之不動產買賣契約書第8 條及第9 條之約定，
    相對人僅須依系爭建物及系爭不動產之現況點交，無須負任
    何物及權利瑕疵擔保之責，且四季公司已知悉所買受之上開
    不動產有被越界建築，為第三人佔用等情事，願意自行查明
    、排除並承擔訴訟，則抗告人對系爭建物實施假處分（原審
    98年度審全字第77號裁定，下稱系爭假處分），應不致造成
    相對人有違反上開不動產買賣契約之情事，相對人毋需將已
    收受之新台幣（下同）1,800 萬元價金返還與四季公司，更
    無須賠償l,800 萬元，原裁定既認定系爭假處分不會造成相
    對人違約，則四季公司將依約給付其餘買賣價金1 億6 仟2
    佰萬元，卻又認相對人將因系爭假處分無法即時取得1 億6
    仟2 佰萬元餘款，會受有利息之損害，而撤銷系爭假處分，
    於法不合，為此，求為廢棄原裁定等語。
三、查，抗告人與相對人、訴外人蔡耀文、李周嬌眉間之塗銷所
    有權移轉登記事件之訴訟標的為885,500 元，其訴訟審理期
    約需3 年4 個月等情，有原審98年度補字第1202號裁定在卷
    可稽，而依相對人與訴外人四季公司所簽訂之不動產買賣契
    約書之約定，相對人出售之標的除系爭建物外，尚包括系爭
    不動產，總價為1 億8 仟萬元，相對人並已收受訂金及簽約
    金共計1,800 萬元等節，有不動產買賣契約書在卷可證，依
    上開不動產買賣契約書之約定，相對人於完稅後，即負有將
    系爭建物及系爭不動產之所有權移轉登記與四季公司之義務
    ，而系爭假處分禁止相對人就系爭建物為讓與、設定抵押及
    為其他一切處分之行為，將使得相對人無法依上開不動產買
    賣契約書之約定，移轉系爭建物之所有權與四季公司，應負
    違約賠償之責，依上開不動產買賣契約書第10條之約定，相
    對人除需將所收受之1,800 萬元返還與四季公司外，尚需賠
    償四季公司違約金1,800 萬元，是抗告人實施系爭假處分之
    結果，將造成相對人違約，其因違約所受之損害（1,800 萬
    元）遠大於抗告人所得之利益（885,500 元），衡諸誠信公
    平原則，應認有民事訴訟法第536 條第1 項所規定之特別情
    事，許相對人供擔保而撤銷系爭假處分，原裁定准許相對人
    供擔保撤銷系爭假處分，其理由雖有不同，但結論尚無二致
    ，仍應予維持，故抗告人之抗告，為無理由，應予駁回。
四、據上論結，本件抗告為無理由，依民事訴訟法第495 條之1
    第1 項、第449 條第2 項、第95條、第78條，裁定如主文。
中    華    民    國    99    年    5     月    6     日
                            民事第三庭
                                審判長法官  張國彬
                                法      官  甯  馨
                                法      官  鄭月霞
以上正本證明與原本無異。
本件不得再抗告。
中    華    民    國    99    年    5     月    6     日
                                書  記  官  白  蘭

司法院資訊處製作；財團法人民間司法改革基金會備份。
